臺灣高等法院高雄分院刑事裁定　　　　　100年度抗字第243號
抗　告　人
即　被　告　黃士原
上列抗告人因違反槍砲彈藥刀械管制條例案件，不服臺灣高雄地
方法院中華民國100 年9 月22日裁定（100 年度訴字第577 號）
，提起抗告，本院裁定如下：
    主  文
原裁定撤銷，發回臺灣高雄地方法院。
    理  由
一、抗告意旨略以：被告黃士原前於民國100 年7 月25日經原審
    法院100 年度訴字第577 號判決犯非法寄藏手槍罪處有期徒
    刑6 年6 月，惟被告黃士原均未收受該刑事判決，直至100
    年9 月1 日向書記官查詢，始得知該刑事判決已於100 年8
    月1 日寄存於派出所，被告黃士原旋於當日至高雄市政府警
    察局左營分局左營派出所及舊城派出所查詢後，始在左營派
    出所領取刑事判決，並於100 年9 月6 日委由律師提出上訴
    。茲被告黃士原居住在高雄市左營區○○○路262 號，家中
    均有人居住，且住處1 樓店面出租他人做生意，均未見送達
    通知書黏貼於門首及信箱或其他位置。況被告黃士原之住所
    應屬舊城派出所管轄，上開刑事判決竟寄存左營派出所，送
    達程序亦有違誤。是被告黃士原上訴並未逾期，原審以被告
    黃士原上訴逾期而裁定駁回上訴，即有未合。
二、經查，被告黃士原前於100 年7 月25日經原審法院100 年度
    訴字第577 號判決犯非法寄藏手槍罪處有期徒刑6 年6 月，
    該刑事判決經送達高雄市左營區○○○路262 號被告黃士原
    住所，於100 年8 月1 日寄存左營派出所，嗣被告黃士原於
    100 年9 月6 日提出上訴，經原審於100 年9 月22日以被告
    黃士原已逾上訴期間屆滿日即100 年8 月21日（原審誤為10
    0 年8 月22日），乃裁定駁回上訴等事實，有臺灣高雄地方
    法院100 年度訴字第577 號刑事判決、送達證書、刑事聲明
    上訴狀、臺灣高雄地方法院100 年度訴字第577 號刑事裁定
    、送達證書附卷可稽（見原審卷第45－50、56、63－65、68
    －69、73頁），應堪以認定。
三、按刑事訴訟法第62條規定：「送達文書，除本章有特別規定
    外，準用民事訴訟法之規定。」，又依民事訴訟法第136 條
    第1 項規定：「送達於應受送達人之住居所、事務所或營業
    所行之。但在他處會晤應受送達人時，得於會晤處所行之。
    」，同法第第138 條第1 項規定：「送達不能依前二條規定
    為之者，得將文書寄存送達地之自治或警察機關，並作送達
    通知書兩份，一份黏貼於應受送達人住居所、事務所、營業
    所或其就業處所門首，另一份置於該送達處所信箱或其他適
    當位置，以為送達。」。是刑事訴訟文書之送達應送達於應
    受送達人之住居所，如不能會晤應受送達人，得將文書寄存
    送達地之自治或警察機關，並應作送達通知書兩份，一份黏
    貼於應受送達人住居所、事務所、營業所或其就業處所門首
    ，另一份置於該送達處所信箱或其他適當位置，以為送達，
    俾應受送達人知悉寄存之事實，前往領取，二者缺一均不能
    謂為合法之送達。依被告黃士原所述其住所在高雄市左營區
    ○○○路262 號，而1 樓店面出租他人做生意之情，倘若屬
    實，則郵務人員於不能送達上開刑事判決時，應製作送達通
    知書兩份，並一份黏貼於門首，另一份置於信箱或其他適當
    位置，抗告人辯稱未見上開送達通知，是否可採，非無不能
    調查之方法。從而，被告黃士原抗告意旨以其於100 年9 月
    1 日領取刑事判決，而於100 年9 月6 日提出上訴，其上訴
    並無逾期一節，仍有調查之必要。原審遽裁定駁回被告黃士
    原之上訴，尚有未當，自應由本院撤銷原裁定，發回臺灣高
    雄地方法院更行調查。
三、依刑事訴訟法第413 條，裁定如主文。
中    華    民    國  100     年    10    月    21    日
                    刑事第八庭  審判長法  官  李炫德
                                      法  官  徐美麗
                                      法  官  郭玫利
以上正本證明與原本無異。
如不服本裁定應於送達後5日內向本院提出抗告狀。
中    華    民    國  100     年    10    月    21    日
                                      書記官  梁美姿